【裁判字號】    92,簡抗,8
【裁判日期】    921024
【裁判案由】    毒品危害防制條例
【裁判全文】
臺灣士林地方法院刑事裁定                            九十二年度簡抗字第八號
    抗  告  人
    即  被  告  甲○○
右抗告人因違反毒品危害防制條例案件，不服本院士林簡易庭民國九十二年八月十五
日裁定（九十二年度士簡字第四七三號），提起抗告，本院管轄之第二審合議庭裁定
如左：
    主  文
抗告駁回。
    理  由
一、抗告意旨略以：抗告人即被告係因延誤收受及遲誤上訴期間，非被告不願上訴，
    乃是純屬送達時被告並未被告知而延誤，抗告人於九十二年八月二十五日收受裁
    定正本，不服該裁定，特於法定期間內提起抗告，請撤銷原裁定云云。
二、按對於適用簡易程序案件所為裁定有不服者，得抗告於管轄之第二審地方法院合
    議庭，刑事訴訟法第四百五十五條之一第四項定有明文，查本件抗告人係對適用
    簡易程序之本院九十二年度士簡字第四七三號刑事簡易案件逾上訴期間後上訴，
    經本院九十二年度士簡字第四七三號裁定駁回聲請回復原狀及上訴，聲請人就適
    用簡易程序案件之該裁定提起抗告，依前開條文，自應由管轄之第二審地方法院
    合議庭審理，合先陳明。
三、按當事人須非因過失，遲誤上訴之期間者，始有聲請回復原狀之可言，此觀諸刑
    事訴訟法第六十七條第一項規定自明；又送達於應受送達人之住居所、事務所或
    營業所，不獲會晤應受送達人，亦無受領文書之同居人或受僱人時，得將文書寄
    存送達地之自治或警察機關，並作送達通知書，黏貼於應受送達人住居所、事務
    所或營業所門首，以為送達，為修正前民事訴訟法第一百三十八條所明定，此項
    規定，依刑事訴訟法第六十二條規定，於刑事訴訟準用之。故當送達人依此方式
    為送達判決書正本時，即已生送達之效力，上訴期間，亦自該送達日之翌日起算
    ，至於應受送達人實際有無至警察機關領取判決，及至警察機關領得判決之時日
    為何，並非所問，最高法院八十七年度台上字第三三一０號判決可資參照。
四、經查，本件被告違反毒品危害防制條例案件，原審於九十二年四月八日判決，該
    判決書經台北縣警察局板橋分局大觀派出所員警分別於九十二年四月三十日及九
    十二年五月一日送達聲請人之住所及居所，未獲會晤本人亦無受領文書之同居人
    或受僱人，而將該判決寄存於大觀派出所，並黏貼送達通知書於被告之住所及居
    所門首，以為送達，有本院依職權調閱之本院九十二年度士簡字第四七三號全卷
    所附送達回證在卷可憑，而被告本件聲請回復原狀暨上訴意旨亦載明其住居所為
    台北縣板橋市○○○街一二四巷廿弄三八之一號二樓，是前開地址應為被告之應
    受送達之住所無訛，揆諸前揭說明，當送達人依此方式為送達時，即已生送達之
    效力，上訴期間，亦自該送達日之翌日即九十二年五月二日起算，至九十二年五
    月十一日上訴期間即已屆滿。被告遲至九十二年六月十日始向本院提起上訴，顯
    已逾法定上訴期間。綜上，本院九十二年度士簡字第四七三號刑事簡易判決既係
    向被告住居所送達，因其本人或其同居人、受僱人不在致無人收受判決，縱被告
    未依揭示於門首之送達通知書及時至警察機關領取判決，其未能收受判決顯係出
    於本身之過失所致，依法亦不得聲請回復原狀，從而，聲請人聲請回復原狀暨上
    訴，為無理由，原審予以駁回，經核並無不合，抗告人空言主張非過失致遲誤上
    訴期間提起抗告，為無理由，應予駁回。
五、據上論斷，依刑事訴訟法第第四百五十五條之一第四項、第五項、第四百十二條
    ，裁定如主文。
中      華      民      國    九十二    年      十      月    二十四    日
                                    臺灣士林地方法院刑事第三庭
                                    審判長法  官  雷  雯  華
                                          法  官  吳  祚  丞
                                          法  官  王  俊  雄
右正本證明與原本無異。
本件裁定不得抗告。
                                          書記官  許  秋  莉
中      華      民      國    九十二    年      十      月    二十七    日


司法院資訊處製作；財團法人民間司法改革基金會備份。
